---
title: "Seminararbeit Nr 2"
author:
- Dieter Kurakov 
- Paulina Kurowska
- Justyna Ziemlewicz
abstract: > 
  In der vorliegenden Arbeit wird eine logistische Regression zu den 
  Überlebenschancen von Passagieren der Titanic durchgeführt. Dadurch soll ein
  erster Einstieg in das Programmieren mit R gegeben werden. Vorab werden
  einige Fragen zu den Datentypen in R beantwortet und einige Funktionen
  voneinander abgegrenzt und erklärt.
fontsize: 11
lof: TRUE
graphics: true
documentclass: article
output: 
  pdf_document:
    toc: true
    latex_engine: pdflatex
    toc_depth: 2
    number_sections: true
    keep_tex: true
---
#Function I
Die Idee ist NA rauszunehmen, leider funktioniert das Zeichnen '!=' mit NAs nicht, deswegen benutzen wir hier die Funtion is.na, die Boolean Werte als Ergebnisse gibt. Dann um die richtige Antwort zu bekommen müssen wir die durch ! die Negation formulieren....?
```{r}
x <- c(1, 2, 3, NA,NA, 1, 2, 3)
dropNa<- function(x) {
  return(x[!is.na(x)]) #if (exists("NA"))...
}
dropNa(x)
all.equal(dropNa(c(1, 2, 3, NA, 1, 2, 3)), c(1, 2, 3, 1, 2, 3))
```
# Functions II
## Part 1
Beschreibung fehlt...
```{r}
y <- 1:100
meanVarSdSe <- function(x){
  mean <- mean(x)
  var <- var(x)
  sd <- sd(x)
  se <- sd/(length(x))^0.5
  result <- c(mean=mean, var=var,sd=sd,se=se)
  return(result)
}
meanVarSdSe(y)
```
## Part 2
Ist es erlaubt hier na.omit zu nutzen oder dropNa?

```{r}
x <- c(NA, 1:100)
#meanVarSdSe(x)
meanVarSdSe <- function(x, na.rm=TRUE){
  #if (na.rm==TRUE){x<-na.omit(x)}
  mean <- mean(x, na.rm=na.rm)
  var <- var(x,na.rm=na.rm)
  sd <- sd(x,na.rm=na.rm)
  se <- sd/(length(x)-sum(is.na(x)))^0.5
  result <- c(mean=mean, var=var,sd=sd,se=se)
  return (result)
}
meanVarSdSe(x,na.rm=TRUE)
meanVarSdSe(x)
meanVarSdSe(c(x, NA), na.rm = TRUE)
```
##Part III
dropNa drin???Korrigieren!!! rm.na
```{r}
meanVarSdSe <- function(x){
  x<-dropNa(x)
  mean <- mean(x)
  var <- var(x)
  sd <- sd(x)
  se <- sd/(length(x))^0.5
  result <- c(mean=mean, var=var,sd=sd,se=se)
  return (result)
}
meanVarSdSe(x)
meanVarSdSe(c(x, NA))
```
#Functions III

Wir verwenden hier nur ifelse Funktion, aber mehrmals, also als False definieren wir nächste Bedingung.
```{r}
#"%or%" <- function (x,y) ifelse((x==TRUE)&(y==TRUE), TRUE, ifelse(x==TRUE & y==FALSE, TRUE, ifelse(x==FALSE & y==TRUE,TRUE, FALSE)))
"%or%" <- function (x,y) ifelse(x!=y , TRUE, ifelse(x[!x]==y[!y], FALSE,ifelse(x==y, TRUE, FALSE )))
c(TRUE, FALSE, TRUE, FALSE) %or% c(TRUE, TRUE, FALSE, FALSE)

```
PART II
#Scoping  I
f():Funktion f multipliziert immer x und y, also was früher als x und y in Global Environment definiert wurde, wenn keine x und y definiert wurden , dann Fehlermeldung auftaucht.Man muss keine Argument angeben, weil die Variablen x und y sind drin als lokale Objekte der Funktion definiert, sie müssen doch in der Umgebung die Werte haben.
g(): in Klammern definiert man neue Werte für x und y, dh. man verändert die Werte von diesen Variablen (sie werden nicht von global Environment genommen, sondern sind drin in Funktion definiert). X hat immer die Werte 2 und y ist gleich zu x, dann erfolgt die Multiplikation. In diesem Fall kann man noch die Werte von x,y anders definieren indem man in Klammern etwas schreibt.
g(y = x) : hier definiert man den Wert nur für y, also ändert man den Wert von vorangestellte :y=x. In diesem Fall wird y=5 also was in global Environment als x gegeben wurde.

```{r}
x <- 5
y <- 7
f <- function() x * y #sucht nach dem Werte von X irgendwo es definiert wurde, wenn es keine X gibt dann Error,zuerst sucht es in Argument, aber diese Funktion nimmt keinen, dann sucht es in lokale Umgebung der Funkion (auch keinen), dann geht es ein Niveau oben und sucht in globaler Umgebung
g <- function(x = 2, y = x) x * y
g() # call 2 :  
f() # call 1 : 
g(y = x) # call 3
```
#Scoping II
Funktion matrix dient eine Matrix zu bauen, als erste Position nimmt diese Funktion die Daten , hier die Zahlen von 1 bis 6, dann definiert man wieviele Spalte man will, hier 3, dann definiert man in welcher Ordnung die Daten ausgefüllt werden sollen, wenn TRUE beim byrow : sind die Zahlen in Zeilen in aufsteigende Reihenfolge gezeigt. Mit dem t(t) umstellt man die Matrix t (Transpose).
```{r}
t <- matrix(1:6, ncol = 3, byrow = TRUE)
t
t(t)

```
#Scoping III

```{r}
t <- function(...) matrix(...)
T <- t(1:6, ncol = 3, byrow = TRUE)
t(T)

```
???
```{r}
t <- function(...) matrix(...)??? # hier t ist als eine Funktion definiert die verhält sich wie matrix Funktion 
t <- t(1:6, ncol = 3, byrow = TRUE) # hier es wurde t wird zum Matrix mit der Funktion t oben dfiniert gabaut wurde. 
t(t)# erster t ist eine Funktion

```
???
#Dynamic Lookup
Erste Linie löscht global Environment, das ist sehr wichtig wenn wir die gleiche Namen für neue Variablen und Funktionen benutzen wollen. Dann weiß man wie funktioniert den Kod...

```{r}
rm(list = ls(all.names = TRUE)) # gleich zu rm(list=ls())
f <- function(x, y = x + 1) x + y
x <- 3
f(2) # call 1
x <- 5
f(2) # call 2
f <- function(y = x + 1) x + y
x <- 3
f(2) # call 3
x <- 5
f(2) # call 4
f() # call 5
```


```{r}
f <- function(x) {
  f <- function(x) {
    f <- function(x) {
      x ^ 2
    }
    f(x) + 1
  }
  f(x) * 2
  
}
f(10)
```

reshh
```{r}
c<-1
#c<- function(...)list(...)#ruft die f c auf danach wird es gekuckt es gibt den Wert 
d<-c(c,c,2)#sucht nach dem Name c (c=1), dann sucht nach der Funktion c, wenn wir Klammernn aufmchen dann r wiess dass wir eine Funktion bauen, Funktion sind die Werte hier es gibt keine untrscheidung zwischen F und W, eine Liste/Vektor von zwei Funktionen c und einem Wert =2
d
```

